臺灣板橋地方法院刑事裁定　　　　　　96年度聲減字第5150號
聲　請　人　臺灣板橋地方法院檢察署檢察官
受　刑　人　甲○○
即　聲請人
上列受刑人因犯竊盜等案件，業經判決罪刑確定，聲請人聲請減
刑（檢察官聲請案號：96年度聲減字第5233號），本院裁定如下
：
    主  文
甲○○所犯加重竊盜罪，減為有期徒刑伍月；又所犯剝奪他人行
動自由罪，減為有期徒刑肆月，並與其所犯未經許可製造其他可
發射子彈具有殺傷力槍枝罪所處有期徒刑伍年貳月，併科罰金新
臺幣貳拾萬元，罰金如易服勞役，以罰金總額與陸個月之日數比
例折算，應執行有期徒刑伍年拾月，併科罰金新臺幣貳拾萬元，
罰金如易服勞役，以罰金總額與陸個月之日數比例折算。
    理  由
一、聲請意旨略以：臺灣板橋地方法院檢察署檢察官因受刑人甲
    ○○犯如附表所示竊盜罪等案件，爰依中華民國九十六年罪
    犯減刑條例第8 條第1 項、第3 項、第11條、第12條聲請裁
    定減刑及定其應執行刑，併依同條例第9 條規定諭知易科罰
    金之折算標準；另一聲請人即受刑人甲○○亦就相同案件聲
    請減刑等語。
二、按犯罪在中華民國九十六年四月二十四日以前者，除本條例
    另有規定外，依下列規定減刑：一、死刑減為無期徒刑。二
    、無期徒刑減為有期徒刑二十年。三、有期徒刑、拘役或罰
    金，減其刑期或金額二分之一；下列各罪，經宣告死刑、無
    期徒刑或逾有期徒刑一年六月之刑者，不予減刑：四、九十
    四年一月二十六日修正公布前之槍砲彈藥刀械管制條例。十
    五、刑法第三百二十一條；依本條例應減刑之罪，已經判決
    確定尚未執行或執行未完畢者，由檢察官或應減刑之人犯聲
    請最後審理事實之法院裁定之；裁判確定前犯數罪，有應減
    刑與不應減刑者，就應減刑之罪，依第二條、第四條、第六
    條至第八條及前條規定減刑後，與不應減刑之罪之宣告刑，
    適用刑法第五十一條定其應執行之刑，中華民國九十六年罪
    犯減刑條例第2 條第 1項、第3 條第1 項第4 款、第15款、
    第8 條第1 項、第11條分別定有明文。次按數罪併罰，有二
    裁判以上者，依刑法第51條規定，定其應執行刑，刑法第53
    條定有明文。又受刑人行為後，刑法業經修正，並於民國（
    下同）94年2 月2 日，經總統以華總一義字第09400014901
    號令公布，且自95年7 月1 日施行，修正後刑法第2 條第1
    項規定：「行為後法律有變更者，適用行為時之法律。但行
    為後之法律有利於行為人者，適用最有利於行為人之法律。
    」（刑法第2 條第1 項固經修正，惟其僅係新、舊法之比較
    適用原則之宣示性指導原則，並非實體刑罰法律，自不生行
    為後法律變更之比較適用問題，應逕予適用修正後之此一規
    定），則就屬於法律變更（即犯罪成立要件及其處罰效果之
    內容作修正或廢止）部分，自應就有利或不利於被告之一切
    相關情狀，綜合全部結果而為比較，以定其應適用之法律。
    本件受刑人於裁判確定前犯如附表所載之罪，均係於95年7
    月1 日前犯之，修正前刑法第51條第5 款係規定：「宣告多
    數有期徒刑者，於各刑中之最長期以上，各刑合併之刑期以
    下，定其刑期。但不得逾二十年。」；惟修正後刑法第51條
    第5 款則規定：「宣告多數有期徒刑者，於各刑中之最長期
    以上，各刑合併之刑期以下，定其刑期。但不得逾三十年。
    」，兩相比較，修正後之規定並非較有利於行為人，依修正
    後刑法第2 條第1 項前段之規定，應依修正前刑法第51條第
    5 款規定，定其應執行之刑。
三、經查：本件受刑人甲○○於附表所列日期犯槍砲、竊盜、妨
    害自由等罪，先後經本院判處如附表所示之刑（聲請書所載
    受刑人所犯如附表編號2 所示之竊盜罪之犯罪日期應更正為
    自90年5 月9 日起至93年2 月20日止），均經分別確定在案
    ，而受刑人所犯如附表編號1 、2 所示各罪，並於94年2 月
    18日，經本院以94年度訴字第1004號刑事判決諭知應執行刑
    有期徒刑5 年10月，且受刑人所犯如附表編號2 、3 所示各
    該案件之犯罪時間均係於96年4 月24日以前為之，此有各該
    判決書、臺灣雲林監獄減刑受刑人名冊、檢察官執行指揮書
    及臺灣高等法院被告前案紀錄表各1 份附卷可稽，是檢察官
    聲請就如附表編號2 、3 所示各罪予以減刑，自屬有據。又
    受刑人所犯如附表編號2 、3 所示之罪減刑後，並與其所犯
    如附表編號1 所示不應減刑之罪所處之刑，定其應執行刑，
    並就罰金刑部分援引原判決諭知如易服勞役之折算標準。另
    按數罪併罰中之一罪，依刑法規定得易科罰金，若因與不得
    易科之他罪併合處罰結果而不得易科罰金時，原可易科部分
    所處之刑，自亦無庸為易科折算標準之記載（參照司法院大
    法官會議釋字第144 號解釋），查本件受刑人行為後關於易
    科罰金之法律固有變更，然因其所犯其中之罪與不得易科罰
    金如附表編號1 所示之罪合併處罰之結果，已不得易科罰金
    ，從而檢察官依中華民國九十六年罪犯減刑條例第9 條聲請
    定易科罰金折算標準，應屬誤會或贅載，應予指明。
四、依中華民國九十六年罪犯減刑條例第2 條第1 項第3 款、第
    3 條第1 項第15款、第8 條第1 項、第11條，刑法第2 條第
    1 項前段、第42條第3 項（修正前）、第51條第5 款（修正
    前），罰金罰鍰提高標準條例第2 條，現行法規所定貨幣單
    位折算新臺幣條例第2 條，裁定如主文。
中　　華　　民　　國　　96　　年　　8 　　月　　31　　日
                  刑事第十五庭    法  官  陳鴻清
以上正本證明與原本無異。
如不服本裁定，應於送達後5 日內，向本院提出抗告狀。
                                  書記官  莊川億
中　　華　　民　　國　　96　　年　　8 　　月　　31　　日
